臺灣新竹地方法院刑事宣示判決筆錄　　　 96年度易字第371號
公　訴　人　臺灣新竹地方法院檢察署檢察官
被　　　告　丙○○
　　　　　　　　　　（現在台灣新竹監獄執行）
　　　　　　乙○○
　　　　　　　　　　（現在台灣新竹監獄執行）
共　　　同
指定辯護人　本院公設辯護人甲○○
上列被告等因竊盜案件，經檢察官提起公訴（九十六年度偵字第
一四一三、二七六七號）後，聲請改依協商程序而為判決，本院
於中華民國九十六年六月二十五日下午五時在本院刑事第八法庭
宣示判決，出席職員如下：
　　　　　　　　　　　　法　官　汪銘欽
法官起立朗讀判決主文、犯罪事實要旨、處罰條文、附記事項及
告以上訴限制、期間並提出上訴狀之法院，且諭知記載其內容：
一、主  文：
　　丙○○共同攜帶兇器竊盜，處有期徒刑柒月。扣案之扳手
  　支，沒收。
　　乙○○共同攜帶兇器竊盜，處有期徒刑柒月。扣案之扳手
  　支，沒收；又攜帶兇器竊盜，處有期徒刑捌月。扣案之扳手
    肆支、瑞士小刀壹支、美工刀貳支、挫刀壹支、鉗子肆支、
    拔釘器壹支、螺絲起子貳支，均沒收。應執行有期徒刑壹年
    壹月。扣案之扳手共柒支、瑞士小刀壹支、美工刀貳支、挫
    刀壹支、鉗子肆支、拔釘器壹支、螺絲起子貳支，均沒收。
二、犯罪事實要旨：
（一）丙○○曾於民國九十二年間因違反毒品危害防制條例案件
    　，經本院以九十二年度訴字第六０八號判決判處有期徒八
      月確定；又於九十三年間因贓物案件，經本院以九十三年
      度訴字第一一二號判決判處有期徒刑五月確定，嗣上開二
      罪再經本院以九十三年度聲字第七八七號裁定定應執行刑
      為有期徒刑一年確。復於九十三、九十四年間均因違反毒
      品危害防制條例案件，先後經臺灣苗栗地方法院以九十三
      年度訴字第四０五號號判決判處應執行有期徒刑一年四月
      及本院以九十四年度竹簡字第四五五號判決判處有期徒刑
　　　三月確定，嗣上開二案件又經本院以九十四年度聲字第八
  　　０二號裁定定應執行刑為有期徒刑一年六月確定，旋經接
    　續執行後，甫於九十五年三月七日因縮短刑期假釋出監。
      然於假釋期間又違反毒品危害防制條例案件，而先經本院
      以九十五年度訴字第五九七號判決判處應執行有期徒刑十
      一月確定，再經本院以九十五年度訴字第七九九號判決判
      處有期徒刑八月確定，嗣上開二案件又經本院以九十六年
      度聲字第五一三號裁定定應執行刑為有期徒刑一年五月確
      定，上開假釋乃經撤銷，現仍在監執行殘刑有期徒刑八月
      九日（故不構成累犯）。
（二）丙○○仍不知悔改，復與乙○○均意圖為自己不法之所有
      ，共同基於加重竊盜之犯意聯絡，於九十五年十一月七日
  　　晚上十時許，分別攜帶各自所有客觀上具有危險性，足以
　　　傷害人之身體、生命之扳手一支、二支，並分別騎乘車牌
　　　號碼ＱＤ八─八七七號、ＮＺ七─六五二號機車至新竹縣
  　　寶山鄉○○路竹43線道1.5Ｋ處後，待將上開二輛機車停
    　放草叢內，再至國道第二高速公路橋下涵洞內，共同持上
      開二人所有之兇器扳手三支拆卸竊取中華電信股份有限公
      司所有固定電信管路之不鏽鋼架螺絲二百二十五個、78cm
      ×50cm×0.25cm不鏽鋼直式鐵片五十個、80cm×50cm×0.
      25cm不鏽鋼凹式鐵片五十個得手。嗣於同日晚上十時四十
      五分許，適新竹縣寶山鄉大崎社區巡守隊隊長孫永宗巡邏
      至該處時，發現上開二輛機車停放草叢內，且丙○○、乙
      ○○亦將上開竊取得手之不鏽鋼架螺絲、鐵片以麻布袋（
      未扣案）背負自草叢內走出來，乃報警當場查獲，並扣得
      丙○○、乙○○分別所有供二人共同攜帶竊盜犯罪所用之
      兇器扳手一支、二支。
（三）乙○○又意圖為自己不法之所有，另基於加重竊盜之犯意
      ，於九十六年四月二十六日下午三時許，攜帶其所有客觀
  　　上具有危險性，足以傷害人之身體、生命之扳手四支、瑞
      士小刀一支、美工刀二支、挫刀一支、鉗子四支、拔釘器
  　　一支、螺絲起子二支，並騎乘車牌號碼ＮＺ七─六五二號
　　　機車至臺灣鐵路局內灣線鐵道5.6公里處，而持上開美工
      刀、鉗子等兇器剪斷竊取臺灣鐵路局電務段新竹號誌分駐
      所管領之電纜線四十米得手，嗣於同日下午三時三十分許
      為警當場查獲，並扣得其所有供攜帶竊盜犯罪所用之兇器
  　　扳手四支、瑞士小刀一支、美工刀二支、挫刀一支、鉗子
      四支、拔釘器一支、螺絲起子二支。
三、處罰條文：
　　刑法第三百二十一條第一項第三款。
四、協商判決除有刑事訴訟法第四百五十四條之四第一項第一款
    於本訊問程序終結前，被告撤銷協商合意或檢察官撤回協商
    聲請者；第二款被告協商之意思非出於自由意志者；第四款
    被告所犯之罪非第四百五十五條之二第一項所定得以協商判
    決者；第六款被告有其他較重之裁判上一罪之犯罪事實者；
    第七款法院認應諭知免刑或免訴、不受理者情形之一，及違
    反同條第二項「法院應於協商合意範圍內為判決；法院為協
    商判決所科之刑，以宣告緩刑或二年以下有期徒刑、拘役或
    罰金為限」之規定者外，檢察官與被告均不得上訴。
五、如有前項得上訴之情形，得自收受宣示判決筆錄送達之日起
    十日內，向本院提出上訴書狀，上訴於第二審法院。
中　　華　　民　　國　九十六　年　　六　　月　二十五　日
                        　　　臺灣新竹地方法院刑事第三庭
                                書 記 官  　陳　秀　子
                                法　　官    汪　銘　欽
以上正本證明與原本無異。
中　　華　　民　　國　九十六　年　　六　　月　二十五　日
                                書 記 官  　陳　秀　子
附錄本案論罪科刑法條全文：
刑法第三百二十一條第一項第三款：
犯竊盜罪而有左列情形之一者，處六月以上五年以下有期徒刑：
三  攜帶兇器而犯之者。
